臺灣臺北地方法院民事裁定
110年度北小字第4733號
原      告  蔣建輝  


訴訟代理人  王家鋐律師
上列原告與被告TRAN VAN THANG（阿美）間請求損害賠償事件，
本院裁定如下：
　　主    文
原告之訴及假執行之聲請均駁回。
訴訟費用由原告負擔。
　　理    由
一、按當事人提出之書狀，依民事訴訟法第116條第1項第1款前
    段、第2項之規定，應記載當事人姓名及住所或居所；書狀
    內宜記載當事人、法定代理人或訴訟代理人之性別、出生年
    月日、職業、國民身分證號碼、營利事業統一編號、電話號
    碼及其他足資辨別之特徵，此為法定必須具備之程式，否則
    即係書狀不合程式，經定期間命補正而不補正者，依同法第
    249條第1項規定，應以裁定駁回之。
二、經查，本件原告於起訴狀雖記載被告地址臺北市○○區○○路0
    段00號、臺北市○○區○○路0段000號（臺北榮民總醫院中正樓
    13樓），但本院依該址送達起訴狀繕本，皆遭以查無此人為
    由退回（見本院卷第19至22頁），另原告記載被告地址新北
    市○○區○○路000巷0號，本院送達起訴狀繕本亦未獲被告收受
    ，且原告主張被告「甲○ ○ ○○○      （阿美）」為其聘請
    之專業照顧服務員，為此請求其損害賠償，然原告未記載被
    告之出生日期及護照號碼，經本院函詢內政部移民署，該署
    以110年11月1日移署資字第1100112099號函回覆無法查悉，
    並於說明欄記載：「提供之姓名基本資料不足，查詢對象若
    為外籍人士，請提供英文姓名、出生日期及護照號碼（或統
    一證號）…。」（見本院卷第67頁），故本院於民國110年12
    月6日裁定限原告於收受裁定後5日內補正被告之住所或居所
    並查報被告之出生日期及護照號碼，詎原告於110年12月20
    日僅具狀陳稱被告曾於仁光照顧服務勞動合作社（下稱仁光
    合作社）任職外籍看護，其後即未再補正任何被告之資料，
    又經本院函詢仁光合作社，仁光合作社回函表示該社查無甲
    ○ ○ ○○○      此人，故無法提供入職資料等語，此有有限
    責任臺北市仁光照顧服務勞動合作社111年4月6日仁光字第1
    110406號函附卷可考。原告逾期迄今仍未補正被告之住所或
    居所並查報被告之出生日期及護照號碼，其訴應認為不合法
    ，應予駁回。又原告之訴既經駁回，其假執行之聲請已失所
    依據，應併予駁回。
三、依民事訴訟法第249條第1項第6款、第436條之23、第436條
    第2項、第95條、第78條，裁定如主文。
中　　華　　民　　國　　111 　年　　 5　　月　　13　　日
　　　　      臺灣臺北地方法院臺北簡易庭
                                  法  官　羅富美
以上為正本係照原本作成。
如不服本裁定，應於裁定送達後10日內向本庭（臺北市○○○路0段
000巷0號）提出抗告狀。
中　　華　　民　　國　　111 　年　　 5　　月　　13　　日
                                  書記官  陳鳳瀴